# 界定是否为实质控制企业

提问人：Maple 丨白 苏 时间：2021-03-13 10:18:04
一、现碰到一种“新的贸易模式”， A公司是B公司客户。 A公司自负盈亏，工资也独立发放。 A公司与他自己的客户C，以B公司名义与C签订购销合同，A公司对双方B、C收取交易额手续费，也存在A对C之间赚取贸易差价的行为，货物由B直接发货给C； B对A也存在指导定价，每年有任务额给到A，要求A完成指标。结算款项是A、B之间互相结算，但是平时回款有A公司回给B公司，也有C公司回给B公司。
这种模式下，A公司算是作为独立的企业（理由：独立核算，自负盈亏、人工成本自负），还是作为B公司的营销中心（理由：合同签订非A公司名义，货物流为B-C, 非B-A-C，A公司需要完成B公司所示指标）？【A法人、高管与B不存在关联关系】
二、如A公司高管为B公司前员工，自己出来成立的企业，此时是否可以认定为A是B的关联方或营销中心部门（是否可以理解为实质上B公司控制，A属于B的子公司）？
请陈版赐教，谢谢！

回答人：chenyiwei
该种业务模式的背后逻辑是什么？为何B与C之间的交易要通过A？B与C之间是否互相知道最终的交易对手是谁？A在其中起到什么作用，承担何种责任和风险？
总体来看，该交易中A按净额法确认收入的可能性较大。